【裁判字號】    99,交抗,1370
【裁判日期】    990531
【裁判案由】    違反道路交通管理處罰條例
【裁判全文】
臺灣高等法院交通事件裁定            99年度交抗字第1370號
抗  告  人
即受處分人  甲○○
上列抗告人因違反道路交通管理處罰條例案件，不服臺灣臺北地
方法院，中華民國99年5月5日所為裁定（99年度交聲字第413號
），提起抗告，本院裁定如下：
    主  文
抗告駁回。
    理  由
一、原裁定意旨略以：受處分人甲○○於民國98年10月15日7時
    44分許，駕駛車牌CT-0470號自用小客車，行經國道三號南
    下62.3公里處，因行駛高速公路未依標線指示行車之違規，
    為警逕行舉發。原處分機關因依道路交通管理處罰條例第33
    條第1項第13款、第63條第1項之規定，裁處受處分人罰鍰新
    台幣（下同）3,000元，並記違規點數1點。異議人雖以：上
    開地點之槽化線前為白虛線，依道路交通標誌標線號誌設置
    規則之規定，係可跨越，受處分人係行駛於槽化線前方之白
    虛線上，並未跨越槽化線，為此聲明異議。惟查：受處分人
    於98年10月15日7時44分許，駕駛車號CT-0470號自用小客車
    ，行駛於國道3號南下62.3公里處，於行駛至該處出口匝道
    時，車輪壓過該處槽化線等情，業經勘驗本件違規錄影光碟
    無訛，並製有勘驗筆錄在案，復有該錄影翻拍照片33紙在卷
    可稽，受處分人違規行為堪以認定。受處分人雖以前開情詞
    置辯，惟受處分人所駕駛之車輛確有行駛於槽化線實線範圍
    上，而有跨越槽化線之情形，所辯顯不足採。受處分人駕駛
    前開汽車未依標線指示行車之違規行為，已可認定。綜上所
    述，受處分人於前揭時地確有未依標線指示行車之違規行為
    ，原處分機關依前揭道路交通管理處罰條例規定裁處受處分
    人罰鍰3,000元，並記違規點數1點，核無違誤，本件異議為
    無理由，應予駁回等語。
二、抗告意旨略以：內政部警政署99年1月22日公警六交字第098
    0672000號函說明其舉發原因似為違反道路交通管理處罰條
    例第33條第1項第4款未依規定變換車道，抗告人未跨越槽化
    線若無爭議，為何變換舉發法條為違反道路交通管理處罰條
    例第33條第1項第13款。(二)抗告人未見該錄影翻拍照片33紙
    ，如何答辯？(三)交通部公路總局台北監理所於北監自字第09
    82022681號函說明其「隨正本檢附舉證照片4幀原件1份，請
    於查明函復時一併檢還申訴人。」為何未見返還，該單位恐
    未將抗告人自繪之透明片移送法院，致嚴重影響抗告人之舉
    證，請求去函調取云云。
三、經查：
  (一)按槽化線係用以引導車輛駕駛人循指示之路線行駛，並禁止
    跨越，劃設於交岔路口、立體交岔之匝道口或其他特殊地點
    ，線型分為單實線、Y型線與斜紋線三種，道路交通標誌標
    線號誌設置規則第171條第1項、第2項前段定有明文。又汽
    車行駛於高速公路、快速公路或設站管制之道路，不遵使用
    限制、禁止、行車管制及管理事項之管制規則，未依標誌、
    標線、號誌指示行車者，處汽車駕駛人3,000元以上6,000元
    以下罰鍰，道路交通管理處罰條例第33條第1項第13款定有
    明文。
  (二)本件抗告人於98年10月15日7時44分許，駕駛車牌CT-0470號
    自用小客車，行經國道三號南下62.3公里處，因未依標線指
    示行車，為警逕行舉發，有內政部警政署國道公路警察局公
    警局交字第ZFB067960號舉發違反道路交通管理事件通知單
    、舉證照片2幀、內政部警政署98年12月3日公警六交字第09
    80671859號函、99年1月22日公警六交字第0980672000號函
    、99年4月20日公警交六字第0990602813號函附採證照片5幀
    、錄影擷取畫面28幀暨錄影光碟1片在卷可憑。抗告人雖提
    供4張透明片（見原審卷第23頁）欲佐證說明其車輪方向有
    轉變，未壓到槽化線。惟該4張照片僅能顯示抗告人車輛行
    駛之片段，抗告人車輛之車輪有無壓到槽化線白線，應以錄
    影帶所呈現之連續動作為準。而原審勘驗錄影光碟結果，抗
    告人車輛之車輪確有壓到槽化線之白線，有勘驗筆錄在卷可
    按。本件抗告人違規事證明確，無通知抗告人到庭為無益調
    查之必要。
  (三)抗告人復以內政部警政署99年1月22日公警六交字第0980672
    000號函之說明似認抗告人未跨越槽化線，為何改依第33條
    第1項第13款舉發云云，惟該函之說明記載「…二本隊執勤
    員警於98年10月15日7時44分許，在國道3號南向62.3公里（
    大溪交流道南向出口），以科學儀器攝影採證，該車未循減
    速車道依序進入出口匝道，而由外側車道直接跨越槽化線插
    入減速車道，爰依據道路交通管理處罰條例第1項第13款『
    未依標誌、標線、號誌指示行車』之規定舉發，並無不妥。
    …四副本抄送申訴人，國道3號大溪交流道南向出口前，均
    設置指示標誌，藉以提醒用路人注意。時有民眾反應常有車
    輛未循減速車道依序進入出口匝道，而逕由外側車道直接跨
    越槽化線變換至減速車道，以致險象環生，甚至迭有事故發
    生，而要求加強執法。如汽車未循減速車道依序進入出口砸
    道，而由外側車道直接插入減速車道之連貫行駛車陣中，雖
    未跨越槽化線，仍屬違規行為，依據道路交通管理處罰條例
    第33條第1項第4款未依規定變換車道舉發。請依規定行駛最
    外側車道，再依序進入減速車道下交流道。本案違規屬實，
    依法無法撤銷…」等語，已明白指出抗告人係跨越槽化線違
    規，其附帶說明之未依規定變換車道，係指未跨越槽化線之
    情形，非指本案。
  (四)綜上所述，原處分機關依道路交通管理處罰條例第33條第1
    項第13款、第63條第1項之規定，裁處受處分人罰鍰3,000元
    ，並記違規點數1點，核無違誤。原審駁回抗告人異議之聲
    明，要無不合。抗告人提起本件抗告，為無理由，應予駁回
    。
三、據上論結，應依道路交通案件處理辦法第26條，刑事訴訟法
    第412條，裁定如主文。
中    華    民    國    99    年    5     月    31    日
                  刑事第七庭  審判長法  官  宋明蒼
                                    法  官  趙功恆
                                    法  官  楊智勝
以上正本證明與原本無異。
不得再抗告。
                                    書記官  林桂玉
中    華    民    國    99    年    6     月    2     日

司法院資訊處製作；財團法人民間司法改革基金會備份。
